# 请教陈版：关于定向增发股票

提问人：lu760314 时间：2011-11-27 11:28:23
A公司为上市公司，A将其全部资产负债与B拥有的C公司的100%的股权进行资产置换，交易的差额A公司以定向发行股票为交易对价。 （ 1 ）对A公司来说，是否可以将其分解为 2 项业务：非货币性交易和反向购买？ （ 2 ）构成反向购买的情况下，那么A公司是可以被认定为不构成业务，对于置换入的资产如何入账？

回答人：chenyiwei
这种交易在实务中都是很复杂的，需根据个案具体情况分析判断。就你所说的情况，一般处理原则是： 1 、上市公司个别报表层面：
对原有资产、负债确认处置损益；对换入的资产、负债和股权按评估值入帐，相应按照增发价确认新增的股本和资本公积。上市公司个别报表层面不按照反向购买原则处理。 2 、上市公司合并报表层面：按反向购买原则处理（上市公司不构成业务），对于所换入的资产、负债按原帐面价值计量。本案例中上市公司原有资产、负债作为部分置换对价，可理解为会计上的被购买方支付的现金对价，在IFRS下对此类会计上被购买方所支付的对价有对应的处理方法可参考。

提问人：兜兜宇 时间：2014-10-24 17:24:38
请教陈版：A公司为上市公司，假设股票发放日即为本次购买日，A并购B公司属于非同一控制下企业合并，B公司原股东承若三年内不出售公司股票。A公司以定向增发股票作为支付对价购买B公司100%股权，B公司经评估后价值为2.2亿元，A公司与B公司约定交易价格为 3 亿元。 4 月 22 日为股票增发日，价格 10 元， 4 月 22 日之前 20 个交易日股票均价 12 元。现在券商以交易日前 20 个工作日的均价（ 12 元）计算出应增发 2500 万股。现在企业对长投成本有两个说法：（ 1 ）以 3 亿元作为长投成本，因为此次作为重大事项，股票在获得证监会批准期间停牌一段时间，影响了公司股票价格，以平均价格更能从实质上反应股票公允价值，同时作为三年期限售股票， 4 月 22 日股票收盘价不能代表其公允价值。（ 2 ）以交易日股票收盘价格即2.5亿元为长投成本，因为准则明确规定以购买日支付资产公允价值作为长投成本，因此应以 4 月 22 日股票收盘价格作为长投成本。请问陈版哪个更合理，是否有明确依据，谢谢陈版。

回答人：chenyiwei
不能直接引用购买日的无限售条件股份收盘价，应在此基础上结合限售条件进行一定的调整。这种调整可能会用到比较复杂的估值模型，在实务中很多情况下就用发行价代替了。